【裁判字號】    88,易,1159
【裁判日期】    890215
【裁判案由】    竊盜等
【裁判全文】
臺灣苗栗地方法院刑事判決                        八十八年度易字第一一五九號
    公訴人  台灣苗栗地方法院檢察署檢察官
    被  告  乙○○
右列被告因竊盜案件，經檢察官提起公訴（八十八年度偵字第五五九八號），暨同署
移送併案審理（八十八年度偵字第五七六三號），本院判決如左：
    主  文
乙○○連續攜帶兇器竊盜，未遂，累犯，處有期徒刑捌月。
扣案之鑰匙及老虎鉗各壹支均沒收。
    事  實
一、乙○○於民國八十四年八月十四日，因違反麻醉藥品管理條例案件，經臺灣新竹
    地方法院判處有期徒刑四月確定，於同年九月十二日易科罰金執行完畢。詎仍不
    知警惕，基於意圖為自己不法所有之概括犯意，連續於左列時、地為竊盜行為：
（一）先於八十八年十一月十二日凌晨五時三十分許，在苗栗縣竹南鎮○○路一號金
      銀島遊藝場後方停車場內，以自備之機車鑰匙一支，及在路旁撿拾而來，因無
      主物先占而為乙○○所有，客觀上足為凶器之用之老虎鉗一支，損壞陳忠義所
      有、現為丙○○管理使用之車號ＳＭ—八六六一號自用小客車左車門門鎖，並
      撿拾地面石頭（未扣案而滅失）砸毀左車門玻璃，足生損害於陳忠義及丙○○
      後，進入車內搜尋財物無著，又至車後行李廂搜尋之際，為金銀島遊藝場員工
      莊銘郎目睹而報警當場查獲，並扣得其所有供行竊所用之鑰匙及老虎鉗各一支
      。
（二）再於同年十一月二十四日上午九時許，在苗栗縣頭份鎮尖山往頭份之永和山產
      業道路上，見甲○○所有之未掛大牌、於同年月二十三日十一時三十分許在苗
      栗縣頭份鎮蟠桃里信慈游泳池旁失竊之車號Ｇ七—二七六七號自用小客車停放
      於路旁，鑰匙插置於車門上，遂起意下手竊取，得手後供為己用，迨同日下午
      六時三十分許，行經苗栗縣頭份鎮○○里○○路十七號旁，為警當場查獲，並
      扣得上開不知何人所有之鑰匙一支。
二、案經被害人丙○○訴由苗栗縣警察局竹南分局報請臺灣苗栗地方法院檢察署檢察
    官偵查起訴，暨苗栗縣警察局頭份分局報請同署檢察官移送併案審理。
    理  由
一、訊據被告乙○○對於右揭犯罪事實（一）之部分，固不否認損壞該車等情，惟辯
    稱當時係欲進入車內睡覺，並未打算竊車，至於在警訊及偵查中之自白係因未睡
    覺及酒醉而為陳述云云。但查被告毀壞丙○○管理使用之車號ＳＭ—八六六一號
    自用小客車之左側車門門鎖及玻璃，並進入車內及於車後行李廂內搜尋財物之事
    實，業經被害人丙○○於本院審理中指訴歷歷，並據證人莊銘郎於警訊中證述：
    「我…發現乙名男子撬開自小客車ＳＭ—八六六一號，進入車內偷竊搜索，偷竊
    東西。」（見八十八年度偵字第五五九八號偵查卷第六頁背面）及「我最先看到
    嫌疑人乙○○進入車內前座翻車子，而後跑到車後行李廂翻東西偷竊物品。」（
    見同前偵查卷第七頁）等語甚詳，復有車損照片四張、贓物認領保管單，及前開
    查獲之之作案用鑰匙和老虎鉗各一支在卷可證。且衡諸常情，被告如係為進入車
    內睡覺，何需搜尋車內及後車行李廂內之物品？顯見被告所辯係飾卸之詞，自不
    足採。第查，右揭犯罪事實（二）之部分，業據被告於警訊及偵審中坦承不諱，
    核與被害人甲○○於警訊中指訴情節大致相符，並有贓物認領保管單及車籍資料
    作業查詢表在卷可證，堪認被告上揭自白為真實。綜上所述，被告犯行洵堪認定
    。
二、被告於前揭事實欄（一）之所為，在著手竊車之際，甫毀壞車門鎖打破車窗，入
    內搜尋財物，即為人發覺而遭警查獲，屬未遂階段，是核被告所為，係犯刑法第
    三百五十四條毀損罪，及第三百二十一條第二項、第一項第三款之攜帶兇器竊盜
    未遂罪，應依未遂犯之規定，按既遂罪減輕其刑。於事實欄（二）所為，係犯刑
    法第三百二十條第一項之竊盜罪。被告先後兩次竊盜犯行，時間緊接，觸犯基本
    犯罪構成要件相同之罪名，顯係基於概括犯意為之，應依刑法第五十六條規定以
    連續攜帶兇器竊盜未遂罪一罪論，並依法加重其刑。其上開所犯連續攜帶兇器竊
    盜罪與毀損罪兩罪之間，有方法結果之牽連關係，依刑法第五十五條後段之規定
    ，應從較重之攜帶兇器竊盜未遂罪論斷。公訴人雖未及起訴被告於八十八年十一
    月二十四日所為之前開竊盜犯行，惟此部份與其起訴論罪部分，有連續犯之裁判
    上一罪關係，為起訴效力所及，復經檢察官移送併案審理，基於審判不可分原則
    ，本院自得併予審理，附此敘明。又被告有事實欄所載論罪科刑執行情形，有台
    灣高等法院檢察署刑案紀錄簡覆表在卷可查，其受有期徒刑之執行完畢後，五年
    內再犯本件有期徒刑以上之罪，為累犯，應依法遞加重其刑。被告之刑，有加重
    及減輕，依法先加後減。爰審酌被告犯罪後猶飾詞圖卸，尚無悔意，以及犯罪之
    動機、目的、手段、所生危險或損害等一切情狀，量處如主文所示之刑。
三、扣案之鑰匙兩支及老虎鉗一支，其中事實欄（一）之鑰匙及老虎鉗各一支，係供
    本案犯罪所用之物，且為被告所有，業據被告於偵查中陳明，其嗣後空言否認，
    並不足採，應依刑法第三十八條第一項第二款沒收。另事實欄（二）之鑰匙一支
    被告否認為其所有，復無其他積極證據足認為其所有，亦非違禁物，爰不為沒收
    之諭知。
據上論斷，應依刑事訴訟法第二百九十九條第一項前段，刑法第五十六條、第三百二
十一條第二項、第一項第三款、第三百五十四條、第五十五條、第二十六條前段、第
四十七條，第三十八條第一項第二款，罰金罰鍰提高標準條例第一條前段、判決如主
文。
本案經檢察官陳忠榮到庭執行職務。
中      華      民      國    八十九      年      二      月    十五    日
                                      臺灣苗栗地方法院刑事庭
                                          法  官  周  淡  怡
右正本證明與原本無異。
如不服本判決，應於判決送達後十日內向本院提出上訴狀( 應附繕本 )，上訴於
臺灣高等法院台中分院。
                                          書記官  陳  貴  瑋
中      華      民      國    八十九      年      二      月     十五   日
附錄論罪科刑法條
刑法第三百二十一條第二項、第一項第三款
犯竊盜罪而有左列情形之一者，處六月以上五年以下有期徒刑。
第三款：攜帶兇器而犯之者。
前項之未遂犯罰之。
刑法第三百二十條
意圖為自己或第三人不法之所有，而竊取他人之動產者，為竊盜罪，處五年以下有期
徒刑、拘役或五百元以下罰金。
意圖為自己或第三人不法之利益，而竊佔他人之不動產者，依前項之規定處斷。
前二項之未遂犯罰之。
刑法第三百五十四條
毀棄、損壞前二條以外之他人之物，或致令不堪用，足以生損害公眾或他人者，處二
年以下有期徒刑、拘役或五百元以下罰金。


司法院資訊處製作；財團法人民間司法改革基金會備份。
